# 请教一下重组备考调整的问题~

提问人：23340025 时间：2016-10-11 15:23:44
请教一下： 如果 14 年 12 月 31 有影视类存货A-生产成本 100 ， 16 年基准日时候此存货成本 10000 ，基准日有如果涉及评估增值200 （比如说生产成本里含有版权，导致评估增值）。 此时备考期内如何考虑这部分评估增增值从什么时候开始调呢？
难道要区分出评估增值是针对生产成本中哪些项目的评估增值，比如评估增值 200 全是针对其中的ip的，就在ip投入生产成本时候认为开始有评估增值调整

回答人：chenyiwei
需结合具体情况分析，你说的做法（比如评估增值 200 全是针对其中的ip的，就在ip投入生产成本时候认为开始有评估增值调整）也是可能的。

提问人：23340025 时间：2016-10-11 17:39:07
谢谢陈版~还有个问题想请教一下，基准日可辨认净资产账面价值和需要备考合并的各历史期间的可辨认净资产账面价值的差异，在各期进行报表合并时，是保证商誉一定（等于非同一控制企业合并在基准日产生的商誉），剩下的差异都往资本公积里放么？

回答人：chenyiwei
这种做法也是常用的，但不管采用何种做法，都需要在备考报表附注的“编制基础”部分中予以充分说明和详细提示。